# 请教陈老师！扣非加权平均净资产收益率计算的问题

提问人：wwc5087300 时间：2020-09-14 09:33:10
IPO中碰到如下问题：
A公司 2019 年 10 月发生同一控制下企业合并，以现金 3000 万元收购B公司。
公司A/B的基础情况见附图
（ 1 ）可比期间扣非加权平均净资产收益率：
按照《公开发行证券的公司信息披露编报规则第 9 号—— 净资产收益率和每股收益的计算及披露 》（ 2010 年修订），计算比较期间扣除非经常性损益后的加权平均净资产收益率时，被合并方的净资产不予加权计算（权重为零）。
是否 2018 加权平均净资产=(3500+4000)/2，分子=500+300（净利润权重不需要为 0 吗？）
（ 2 ）当期扣非加权平均净资产收益率：扣非加权平均净资产=4000+(500+200)/2+(2400+2500)/22/12-30002/12分子净利润=500+200+300+100（同问题 1 ，是否需要加权）
请教陈老师，上述指标计算是否有误，个人的理解较另一帖子中有出入，还望老师指正。
QQ截图20200914171348.png
(71.51 KB, 下载次数: 22)
3 天前 上传

回答人：chenyiwei
由于同一控制下合并发生在 2019 年，因此 2018 年度（可比期间）的扣非后净资产收益率就是A本身的扣非后加权平均净资产收益率。
2019 年度的扣非后加权平均净资产收益率的计算：
1 、分子：500+200+100=800.即：A的全年净利润+B的合并日后净利润。
2 、分母：=4000+（500+200+100）/2+（2400-3000）*2/12=4300，即：A的期初净资产、全年净利润均正常计算；
B的合并日净资产视同在合并日新增；因支付合并对价的现金视同在合并日减少权益，后两者均以合并日为界进行加权计算。